【裁判字號】    92,上易,1991
【裁判日期】    920829
【裁判案由】    傷害
【裁判全文】
臺灣高等法院臺中分院刑事判決          民國九十二年度上易字第一九九一號
    上  訴  人
    即  被  告  丙○○
右上訴人因傷害案件，不服臺灣彰化地方法院九十二年度易字第一○○一號，中華民
國九十二年八月二十九日第一審判決（起訴案號：臺灣彰化地方法院檢察署九十一年
度偵字第六二四三號），提起上訴，本院判決如左：
    主      文
上訴駁回。
    事實及理由
一、本案經本院審理結果，認第一審判決認事用法及量刑均無不當，應予維持，並引
    用第一審判決書記載之事實、證據及理由（如附件）。
二、上訴人即被告丙○○在本院未提出其他有利之證據及辯解，指摘原判決量刑過重
    云云，其上訴無理由，應予駁回。
三、據上論斷，應依刑事訴訟法第三百七十三條、第三百六十八條，判決如主文。
本案經檢察官乙○○到庭執行職務。
中      華      民      國      九十二     年    十二     月    十七    日
                                臺灣高等法院臺中分院刑事第六庭
                                      審判長法  官  李  文  雄
                                            法  官  陳  秀  
                                            法  官  陳  嘉  雄
右正本證明與原本無異。
不得上訴。
                                            書記官  陳  信  和
中      華      民      國      九十二     年    十二     月    十八    日
                                                                        Ｒ
臺灣彰化地方法院刑事判決                        九十二年度易字第一一號
    公  訴  人  臺灣彰化地方法院檢察署檢察官
    被      告  丙○○  男  三十二歲（民國○○年○月○○○日生）
                        住彰化縣彰化市○○里○○路一八六號
                        送台灣雲林戒治所
                        身分證統一編號：Ｋ一二三九一三三三號
右列被告因傷害案件，經檢察官提起公訴 (九十一年度偵字第六二四三號)，本院判
決如左：
    主      文
丙○○共同傷害人之身體，累犯，處有期徒刑伍月，如易科罰金，以參佰元折算壹日
。
    事      實
一、丙○○（原名劉永龍）曾因違反肅清煙毒條例及貪污治罪條例等案件，於民國八
    十三年六月二十三日經本院以八十三年度訴字第五八六號分別判處有期徒刑三年
    四月、十月，後因提起上訴後撤回上訴，而於八十三年七月二十日經台灣高等法
    院台中分院以八十三年度上訴字第二七五八號判決確定，並經法院定應執行刑為
    有期徒刑四年，於八十四年十二月二十七日假釋付保護管束，又因違反麻醉藥品
    管理條例案件，於八十五年十一月二十五日，經本院以八十五年度易字第一五○
    三號判處有期徒刑七月確定，執行殘刑並接續執行至九十年一月三十日執行完畢
    。仍不知悔改，丙○○藉其母蔡苑育與甲○○（被訴傷害部分另經檢察官為不起
    訴處分）有會錢債務糾紛為由，與綽號「阿賓」、「新明」等二名不詳姓名之成
    年男子，共同基於傷害他人身體之犯意聯絡，於九十一年五月二十一日中午十二
    時許，由該「阿賓」、「新明」者駕車搭載丙○○前往甲○○位於彰化縣秀水鄉
    ○○村○○街五十六之二六號住處，嗣丙○○等人將當時正在家中睡覺的甲○○
    叫醒後，雙方因協調不成，丙○○與綽號「阿賓」、「新明」等人遂分持甲○○
    家中桌上之煙灰缸及利器，毆打、刺傷甲○○，致甲○○受有頭部外傷、腦震盪
    、上嘴唇裂傷、頭皮裂傷、胸部挫傷、右足兩處挫傷等傷害。
二、案經甲○○告訴彰化縣警察局鹿港分局報告臺灣彰化地方法院檢察署檢察官偵查
    起訴。
    理     由
一、本件訊之被告丙○○坦承伊於右揭時地以煙灰缸毆打告訴人甲○○一情不諱，然
    否認有持扣案之利器傷害告訴人甲○○，且辯稱：綽號「阿賓」、「新明」等二
    人並未下車參與毆打云云。惟查，被告於檢察官偵查中辯稱：伊與甲○○互相拳
    打腳踢時，當時綽號「阿賓」、「新明」等二人前往勸架拉開我們，若該二人未
    下車，如何拉開被告與告訴人？足見被告前後所辯矛盾不一，不足採信。次查，
    本件告訴人如何遭被告等三人毆打成傷，業據告訴人甲○○指訴歷歷，且本件係
    被告丙○○等人主動前往告訴人甲○○家中，且被告丙○○之目的是向告訴人甲
    ○○索取金錢，因告訴人甲○○不願支付，被告丙○○方因此出手毆打，告訴人
    甲○○應無主動毆打被告丙○○之動機與必要。且審諸告訴人甲○○之傷勢較被
    告丙○○嚴重，以及被告丙○○等總共有三人，告訴人甲○○只有一人在場等客
    觀情勢，亦足認定係被告丙○○等人共同主動出手毆打告訴人甲○○，告訴人甲
    ○○並無法以一人之力毆打被告丙○○等三人。此外，復有秀傳紀念醫院之診斷
    證明書一紙、被告丙○○等人持以供犯罪所用之利器一把扣案足憑。事證明確，
    被告丙○○傷害罪行堪予認定。
二、核被告丙○○所為，係犯刑法第二百七十七條第一項之傷害罪。被告與「阿賓」
    、「新明」等二名不詳姓名之成年人有犯意聯絡及行為分擔，係共同正犯。查被
    告丙○○曾因違反肅清煙毒條例及貪污治罪條例等案件，於八十三年六月二十三
    日經台灣彰化地方法院以八十三年度訴字第五八六號分別判處有期徒刑三年四月
    、十月，後因提起上訴後撤回上訴，而於八十三年七月二十日經台灣高等法院台
    中分院以八十三年度上訴字第二七五八號判決確定，並經法院定應執行刑為有期
    徒刑四年，於八十四年十二月二十七日假釋付保護管束。又因違反麻醉藥品管理
    條例案件，於八十五年十一月二十五日，經本院以八十五年度易字第一五○三號
    判處有期徒刑七月確定，執行殘刑並接續執行至九十年一月三十日執行完畢，有
    臺灣彰化地方法院檢察署刑案資料查註紀錄表在卷可參，其於五年內再犯本件有
    期徒刑以上之罪，應依刑法第四十七條之規定加重其刑。爰審酌被告犯罪之動機
    、方法、手段、所生危害暨犯後態度暨被害人受傷之程度等一切情狀，量處如主
    文所示之刑，併諭知易科罰金之折算標準，以示懲儆。扣案之利器一把並非違禁
    物，亦無證據足資證明係被告丙○○或綽號「阿賓」、「新明」等人所有之物，
    爰不予宣告沒收。
三、據上論斷，應依刑事訴訟法第二百九十九條第一項前段、刑法第二十八條、第二
    百七十七條第一項、第四十七條、第四十一條第一項前段，罰金罰鍰提高標準條
    例第一條前段、第二條，判決如主文。
本案經檢察官林裕斌到庭執行職務。
中      華      民      國      九十二      年    八    月    二十九    日
                                    臺灣彰化地方法院刑事第三庭
                                        法      官  施坤樹
右正本證明與原本無異。
如不服本判決應於判決送達後十日內向本院提出上訴狀( 須附繕本 )。
告訴人或被害人對於判決如有不服具備理由請求檢察官上訴者，其上訴期間之計算係
以檢察官收受判決正本之日期為準。
                                        法院書記官  陳文俊
中      華      民      國      九十二      年    八    月    二十九    日
刑法第二百七十七條
傷害人之身體或健康者，處三年以下有期徒刑，拘役或一千元以下罰金。
犯前項之罪，因而致人於死者，處無期徒刑或七年以上有期徒刑，致重傷者，處三年
以上，十年以下有期徒刑。


司法院資訊處製作；財團法人民間司法改革基金會備份。
